# 人才津贴是否做进其他收益科目作为政府补助核算

提问人：jchen609 时间：2020-03-16 08:05:23
请教陈版，小弟公司今年收到了一笔人才津贴政府补助，是由政府打给公司，公司再转给人才并代扣个人所得税，请问这部分津贴能否作为政府补助核算？谢谢！

回答人：chenyiwei
建议阅读相关奖励办法和政府下发的奖励批文，明确这是政府直接给个人的奖励（本企业只是代为申请和代收代付）还是对企业的补助。区分的主要考虑是：政府批文中是否明确列出了具体的奖励对象名单和每人各自应享有的奖励金额。
如果属于政府对特定个人的奖励，则企业按代收代付处理，不影响本企业的损益。
如果属于政府对企业的补助，则企业收到时计入其他收益，同时将需支付给个人的金额确认职工薪酬费用和应付职工薪酬，后续支付时从应付职工薪酬列支。这种情况下有可能要并入综合所得（工资薪金所得）扣缴个人所得税。